【裁判字號】    98,審訴,1037
【裁判日期】    981231
【裁判案由】    毒品危害防制條例
【裁判全文】
臺灣士林地方法院刑事判決            98年度審訴字第1037號
公  訴  人  臺灣士林地方法院檢察署檢察官
被      告  甲○○
上列被告因違反毒品危害防制條例案件，經檢察官提起公訴（98
年度毒偵字第1551號），被告於本院準備程序中就被訴事實為有
罪陳述，經本院合議庭裁定由受命法官獨任行簡式程序審理，並
判決如下：
    主  文
甲○○施用第一級毒品，累犯，處有期徒刑捌月，扣案之海洛因
（驗餘淨重零點零玖玖肆公克）沒收銷燬，扣案之盛裝前開海洛
因所用之包裝袋壹只、注射針筒貳支及杓子壹支，均沒收。
    事  實
一、甲○○前因違反肅清煙毒條例案件，經本院以79年度訴字第
    197 號判決判處有期徒刑5 年確定，於民國82年2 月13日假
    釋出監，所餘期間付保護管束，嗣因於假釋期間違反肅清煙
    毒條例、麻醉藥品管理條例及過失致死等案件，除經撤銷假
    釋，應執行殘刑有期徒刑1 年11月，並經臺灣高等法院以83
    年度上訴字第1085號判決判處應執行有期徒刑3 年6 月確定
    。又因違反肅清煙毒條例、偽造文書案件，分別經臺灣板橋
    地方法院以84年度訴字第760 號判決判處有期徒刑5 年確定
    及本院以84年度易字第1265號判決判處有期徒刑6 月確定，
    該2 案嗣經定應執行有期徒刑5 年2 月確定，並與前開案件
    接續執行，於88年8 月24日縮短刑期假釋出監，所餘期間付
    保護管束，嗣因於假釋期間犯施用毒品罪而違反保護管束規
    則情節重大，除經撤銷假釋，應執行殘刑有期徒刑4 年9 月
    又26日，並由本院以89年度毒聲字第1066號裁定送觀察、勒
    戒，撤銷假釋殘刑部分，於94年11月25日縮刑期滿執行完畢
    ，至於觀察、勒戒部分經執行後，因無繼續施用毒品傾向，
    於89年7 月13日執行完畢釋放，並經臺灣士林地方法院檢察
    署檢察官以89年度毒偵字第974 號處分不起訴確定。詎甲○
    ○仍未戒除毒癮，復於97年間，因施用第一級毒品案件，經
    本院以97年度毒聲字第201 號裁定送觀察、勒戒後，認有繼
    續施用毒品之傾向，再經本院以97年度毒聲字第337 號裁定
    送強制戒治，於98年5 月18日停止戒治出所（以執行完畢論
    ），並經臺灣士林地方法院檢察署檢察官以98年度戒毒偵字
    第53號為不起訴處分確定。詎其仍不知悔改，復基於施用第
    一級毒品之犯意，於上開強制戒治執行完畢釋放後5 年內之
    98年8 月20日上午某時許，在其位於臺北市○○區○○街90
    號4 樓住處內，以針筒注射方式，施用海洛因1 次。嗣於98
    年8 月21日下午3 時20分，在臺北市○○區○○街84號前因
    形跡可疑為警盤查，並徵得其同意後搜索身體，當場扣得甲
    ○○所有之海洛因1 包（淨重0. 1公克）、注射針筒2 支及
    杓子1 支等物，遂採其尿液送驗，因鑑驗結果呈嗎啡陽性反
    應，始查悉上情。
二、案經臺北市政府警察局士林分局報告臺灣士林地方法院檢察
    署檢察官偵查起訴，並經本院改依簡式程序審理。
    理  由
一、上揭犯罪事實，業據被告甲○○於偵查中、本院準備程序及
    審理時迭承不諱（參見臺灣士林地方法院檢察署98年度毒偵
    字第1551號卷第39頁，本院卷第27頁、第31頁），而被告為
    警查獲當日（即98年8 月21日）在警局所排之尿液，經送台
    灣尖端先進生技醫藥股份有限公司以酵素免疫分析法初驗後
    ，再以氣相層析質譜儀法複驗，證實該尿液呈嗎啡（即施用
    海洛因之代謝物）陽性反應，有臺北市政府警察局偵辦毒品
    案件尿液檢體委驗單影本（編號：024266號）及該公司於98
    年9 月2 日出具之濫用藥物檢驗報告影本各1 紙附卷可稽（
    附於同上偵卷第45頁至第47頁）；此外，並有被告自承為其
    所有且供自己施用之海洛因1 包（淨重0.1 公克，該毒品經
    交通部民用航空局航空醫務中心鑑驗證實無訛，有該局出具
    之毒品鑑定書1 紙附於同上偵卷第63頁可考）及被告自承所
    有供施用海洛因所用之注射針筒2 支及杓子1 支等物扣案可
    憑。綜上，足認被告自白與事實相符，可以採信，本案事證
    至為明確，被告犯行堪以認定。又被告前因施用毒品案件，
    經本院以97年度毒聲字第201 號裁定送觀察、勒戒後，認有
    繼續施用毒品之傾向，再經本院以97年度毒聲字第337 號裁
    定送強制戒治，於98年5 月18日停止戒治出所（以執行完畢
    論），並經臺灣士林地方法院檢察署檢察官以98年度戒毒偵
    字第53號為不起訴處分確定等情，有臺灣高等法院被告前案
    紀錄表在卷可考，應甚明確。是被告於上開強制戒治執行完
    畢釋放後5 年內，再犯本案施用第一級毒品犯行，公訴人提
    起公訴，於法並無不合，本院自應依法論科。
二、按海洛因為毒品危害防制條例第2 條第2 項第1 款所稱之第
    一級毒品。核被告甲○○所為，係犯毒品危害防制條例第10
    條第1 項之施用第一級毒品罪，其持有第一級毒品海洛因進
    而施用，持有毒品之行為為施用毒品之當然手段，不另論以
    持有毒品罪（最高法院74年度台上字第3404號判例意旨參照
    ）。又被告有如事實欄所載前案科刑及執行之情形，有臺灣
    高等法院被告前案紀錄表在卷可考，其於有期徒刑執行完畢
    後5 年內，故意再犯本案有期徒刑以上之罪，為累犯，應依
    刑法第47條第1 項之規定加重其刑。爰審酌被告曾因施用毒
    品犯行而送觀察、勒戒及強制戒治，仍不知悛悔，復再施用
    第一級毒品，顯見其無戒絕之決心，惟念其施用毒品乃戕害
    自己身心健康，尚未危及他人，且犯後坦承犯行，並於本案
    犯後之98年8 月25日起至98年12月24日止至臺北市立聯合醫
    院陽明院區規則接受美沙冬替代療法戒毒（此有臺北市聯合
    醫院陽明院區98年12月24日診斷證明書乙紙附於本院卷第35
    頁可憑），兼衡其犯罪之動機、目的及其智識程度等一切情
    狀，並參酌公訴人之求刑（即有期徒刑8 月），量處如主文
    所示之刑，以示懲儆。
三、扣案之海洛因（驗餘淨重0.0994公克），係查獲之第一級毒
    品，不問是否屬於犯人所有，應依毒品危害防制條例第18條
    第1 項前段之規定，諭知沒收銷燬，而扣案盛裝前開海洛因
    所用之包裝袋1 只，有防止毒品裸露、散逸及便利毒品攜帶
    之功能，堪認係供本案犯行所用之物，復據被告供明為其所
    有之物，應依刑法第38條第1 項第2 款之規定宣告沒收。另
    扣案之注射針筒2 支及杓子1 支，係被告所有供施用毒品犯
    行所用之物，亦據被告供明在卷，併依刑法第38條第1 項第
    2 款之規定，均予諭知沒收。至鑑驗時採樣之海洛因0.0006
    公克，已因鑑驗用罄而滅失，自無從諭知沒收銷燬，併此指
    明。
據上論斷，應依刑事訴訟法第273 條之1 第1 項、第299 條第1
項前段，毒品危害防制條例第10條第1 項、第18條第1 項前段，
刑法第11條、第47條第1 項、第38條第1 項第2 款，判決如主文
。
本案經檢察官張紜瑋到庭執行職務。
中    華    民    國    98    年    12    月    31    日
                  刑事第一庭法  官  吳祚丞
以上正本證明與原本無異。
如不服本判決應於收受判決後10日內向本院提出上訴書狀，並應
敘述具體理由；其未敘述上訴理由者，應於上訴期間屆滿後20日
內向本院補提理由書（均須按他造當事人之人數附繕本）「切勿
逕送上級法院」。
                            書記官  丁梅芬
中    華    民    國    98    年    12    月    31    日
附錄論罪科刑法條：
毒品危害防制條例第10條第1項
施用第一級毒品者，處 6 月以上 5 年以下有期徒刑。


司法院資訊處製作；財團法人民間司法改革基金會備份。
